臺灣嘉義地方法院民事判決　　　　　　　100年度訴字第254號
原　　　告　黃智英
被　　　告　阮氏碧泉
上列當事人間因侵權行為損害賠償刑事附帶民事訴訟事件，經本
院刑事庭裁定（100年度朴簡附民字第2號）移送前來，本院民國
100年7月29日言詞辯論終結，判決如下：
    主      文
被告應給付原告新臺幣壹拾貳萬玖仟柒佰陸拾柒元，及自民國一
00年三月十二日起至清償日止，按年息百分之五計算之利息。
原告其餘之訴駁回。
訴訟費用由被告負擔八分之一，餘由原告負擔。
本判決第一項得假執行。
原告其餘假執行之聲請駁回。
    事實及理由
一原告起訴主張：被告於婆婆即原告之母親住院期間，因全家忙
  著照顧婆婆，趁機竊取原告之金飾，被告所竊取之金飾為原告
  40多年來之積蓄、與先生結婚紀念日和3個小孩出生滿月時親
  戚好友所贈與，紀念價值意義深重，請求被告賠償原告所有之
  損失。請求之賠償金額，係依所損失之16兩8錢9分9釐之金飾
  ，1錢金飾大約新臺幣(下同)5,000元左右，惟於100年7月29日
  1錢出賣價格為5,300多元，以整數16兩計算，總計80萬元。爰
  依民法第184條第1項前段之規定，提起本訴。聲明：被告應給
  付原告80萬元，並自起訴狀繕本送達翌日起至清償日止，按年
  利率5計算之利息，並請准供擔保宣告假執行。
二被告則以：伊對刑事判決所載之犯罪事實所載伊竊盜之時間、
  地點、竊取物品均無意見，伊沒有拿原告所主張這麼多金飾，
  伊不記得有無竊取嘉義縣警察局朴子分局刑案偵查卷(下稱警
  卷) 第12頁編號四、第14頁編號六金飾來源證明書記載之金飾
  等語置辯。
三本院之判斷：
(一)經查：被告於99年6月18日中午12時許，在嘉義縣六腳鄉蒜頭
  村蒜頭3號原告之住處內，徒手竊取原告所有之金戒指，得手
  後販售予銀樓等情，為被告所自承。又被告因上揭行為所犯竊
  盜罪，亦經本院判決被告有期徒刑2月確定乙節，亦有本院100
  年度朴簡字第71號、100年度簡上字第81號刑事判決在卷可按
  ，復經本院調取上開刑事卷證查明無訛，堪信為真實。
(二)按因故意或過失不法侵害他人權利者，負損害賠償責任。民法
  第184條第1項前段定有明文。又負損害賠償之債者，除法律另
  有規定或契約另有約定外，應回復他方損害發生前之原狀。不
  能回復原狀或回復原狀顯有重大困難者，應以金錢賠償其損害
  。此觀同法第213條第1項、第215條規定自明。又物因侵權行
  為而受損害，請求金錢賠償損害，其有市價者，應以請求時之
  市價為準，被害人於起訴時，曾為請求者，以請求時之市價為
  準，惟被害人如能證明在請求或起訴時，有具體事由，可獲得
  較高之交換價值者，應以該較高之價格為準。（最高法院64年
  11月11日第6次民事庭會議決議可資參照)）。經查：原告主張
  被告竊取其金飾，並已出賣予銀樓得款花用，已無法回復原狀
  ，則原告請求以金錢賠償其損害，於法自無不合。
(三)原告主張被告所竊取金飾之數量為16兩8錢9分9釐，請求16兩
  ，被告則辯稱其所竊取金飾並沒有這麼多等語。經查：嘉義縣
  警察局朴子分局刑案偵查卷第12頁編號四金飾來源證明書記載
  金飾重量1兩3錢3分5釐、第14頁編號六金飾來源證明書記載金
  飾重量1兩1錢7分5釐，又上開重量之金飾係被告在原告前揭住
  處所竊取等情，業據被告於上開刑事案件警詢時自承明確，並
  有金飾來源證明書2紙附卷可參，堪認被告所竊取金飾重量為2
  兩5錢1分，被告於本院辯稱：等語，尚難憑採。至原告主張被
  告竊取金飾逾此數量部分，則未據原告提出證據以資證明，自
  難遽信。又原告於100年3月9日提起本件訴訟，有起訴狀上本
  院收文戳章可證，另100年3月9日黃金賣出牌價為每錢5,170元
  ，有臺灣地區及時金價查詢在卷可佐，應屬可信。則其被竊之
  2兩5錢1分之金飾，其市價為129,767元(計算式：5,170×25.1
  ＝129,767)，此部分原告請求，應予准許。
四末按給付無確定期限者，債務人於債權人得請求給付時，經其
  催告而未為給付，自受催告時起，負遲延責任。其經債權人起
  訴而送達訴狀，或依督促程序送達支付命令，或為其他相類之
  行為者，與催告有同一之效力。民法第229條第2項定明文。又
  遲延之債務，以支付金錢為標的者，債權人得請求依法定利率
  計算之遲延利息。應付利息之債務，其利率未經約定，亦無法
  律可據者，週年利率為5﹪。同法第233條第1項本文、第203條
  亦定有明文。本件被告於100年3月11日收受起訴狀繕本，有送
  達證書1紙在卷可稽，則原告依侵權行為法律關係，請求被告
  給付129,767元，及自起訴狀繕本送達翌日即100年3月12日起
  至清償日止，按週年利率5﹪計算之利息，為有理由，應予准
  許。逾此部分之請求，為無理由，應予駁回。
五本件原告勝訴部分，所命被告給付之金額未逾50萬元，依民事
  訴訟法第389條第1項第5款之規定，自當由本院依職權宣告假
  執行。至原告敗訴部分，其訴既經駁回，其假執行之聲請亦失
  所依附，應併予駁回。
六本件事證已臻明確，兩造其餘陳述及攻擊、防禦方法，經本院
  審酌後，認與判決結果不生影響，爰不一一論述，併此敘明。
七本件原告之訴為一部有理由，一部無理由，依民事訴訟法第79
  條、第389條第1項第5款，判決如主文。
中    華    民    國   100    年    8     月    5     日
                  民事第三庭  法  官  蘇雅慧
以上正本係照原本作成。
如不服本判決，應於送達後20日內，向本院提出上訴狀（須附繕
本）並表明上訴理由，如於本判決宣示後送達前提起上訴者，應
於判決送達後10日內補提上訴理由狀。如委任律師提起上訴者，
應一併繳納上訴審裁判費。
中    華    民    國   100    年    8     月    5     日
                              書記官  李佳惠